臺灣雲林地方法院民事裁定
111年度家護抗字第10號
抗  告  人  林淑蓮  住雲林縣○○鄉○○村○○00○0號
相  對  人  林枝發
上列當事人間聲請通常保護令事件，抗告人對於本院家事法庭所
為第一審裁定（中華民國111年4月21日111年度家護字第161號民
事通常保護令）提起抗告，本院第二審合議庭裁定如下：
    主  文
抗告駁回。
抗告程序費用由抗告人負擔。
    理  由
一、相對人即原審聲請人於原審聲請意旨略以：抗告人為相對人
    之女，抗告人獨自居住在相對人位於雲林縣○○鄉○○村○○00○0
    號住處（下稱瓦厝63之2號房屋）隔壁的雲林縣○○鄉○○村○○0
    0○0號房屋（下稱瓦厝63之1號房屋）（瓦厝63之2號房屋與
    瓦厝63之1號房屋是相連的房屋），抗告人不論白天或晚上
    ，長期以大吼大叫、敲牆壁等方式製造噪音，嚴重影響相對
    人睡眠及精神狀況，造成相對人身心壓力，讓相對人身心俱
    疲、不堪其擾，綜上，認已發生家庭暴力事件，相對人為此
    依家庭暴力防治法之規定，聲請核發該法第14條第1項第1、
    2款內容之通常保護令等語。
二、抗告意旨略以：抗告人絕無製造任何噪音之行為，相對人所
    提出之通訊軟體LINE錄音，並非抗告人之行為，抗告人原居
    住在瓦厝63之2號房屋，嗣因抗告人之母親生病，故抗告人
    搬至瓦厝63之1號房屋以便照顧母親，而抗告人之母親過世
    後，相對人妨害抗告人使用瓦厝63之1號房屋的水、電，抗
    告人所住的瓦厝63之1號房屋從民國110年11月1日就斷電至
    今，抗告人於夜間沒電的情形下，可能偶而因摸黑生活去碰
    到門發生聲響，及摸黑碰到牆壁或門的唉叫聲，並非抗告人
    刻意製造的噪音，為此提起抗告，請求廢棄原審核發之民事
    通常保護令，並駁回相對人於原審之聲請等語。
三、相對人對抗告意旨之陳述：抗告人現住離相對人距離一條路
    之房屋，但只要抗告人睡醒後，仍會至相對人所住之瓦厝63
    之2號房屋隔壁撞牆，瓦厝63之1號房屋及瓦厝63之2號房屋
    皆為相對人所有，因抗告人有上開聲請意旨所述之行為，相
    對人才會把瓦厝63之1號房屋斷電，又抗告人有說要讓相對
    人不好吃睡，抗告人動輒對相對人提告，並曾表示相對人去
    關，抗告人就要放炮慶祝等語。
四、按家庭暴力防治法所稱家庭暴力，指家庭成員間實施身體、
    精神或經濟上之騷擾、控制、脅迫或其他不法侵害之行為；
    所稱騷擾，指任何打擾、警告、嘲弄或辱罵他人之言語、動
    作或製造使人心生畏怖情境之行為；家庭暴力防治法所定家
    庭成員，包括下列各員及其未成年子女：㈠配偶或前配偶、㈡
    現有或曾有同居關係、家長家屬或家屬間關係者、㈢現為或
    曾為直系血親或直系姻親、㈣現為或曾為四親等以內之旁系
    血親或旁系姻親；法院於審理終結後，認有家庭暴力之事實
    且有必要者，應依聲請或依職權核發包括第14條第1項一款
    或數款之通常保護令；通常保護令之有效期間為2年以下，
    自核發時起生效，家庭暴力防治法第2條第1款、第4款、第3
    條、第14條第1項、第15條第1項分別定有明文。
五、經查，兩造為父女關係，而為家庭暴力防治法第3條第3款所
    定之家庭成員，相對人於原審主張抗告人長期製造大聲響，
    對相對人實施精神上之不法侵害及騷擾行為等情，業據相對
    人於原審及抗告程序中到庭指述明確，並提出錄音光碟為證
    ，且有相對人之警詢筆錄、家庭暴力通報表等資料附於原審
    卷內可參，又經原審當庭勘驗相對人所提出之錄影檔內容，
    抗告人確有於白天及夜間不同時間，數次發出大聲響之情形
    ，而抗告人於原審勘驗相對人所提出之錄影檔後，亦未完全
    否認是其所製造之聲響，僅辯稱是因其摸黑跌倒撞到門或關
    上門所發出之聲響云云，有原審111年3月30日訊問筆錄附於
    原審卷內可參，另證人即抗告人之弟、相對人之子甲○○於抗
    告程序中到庭證稱：相對人於原審提出之錄音檔，是我們花
    新臺幣2、3萬元，請業者在我們所住的瓦厝63之2號房屋安
    裝收音設備，因抗告人住在瓦厝63之1號房屋一直甩門，讓
    相對人沒有辦法睡覺，或到廚房砸鍋製造噪音，所以我們才
    裝設收音設備來蒐證，原審當庭勘驗聽到的大聲響，是抗告
    人製造的聲音，我們所住的瓦厝63之2號房屋與抗告人所住
    的瓦厝63之1號房屋僅隔一面牆而已，我是用LINE去紀錄，
    因為LINE上面有時間，這樣不會有造假的問題，抗告人在原
    審開庭時，從頭到尾都有承認錄音的內容是其所發出的聲音
    ，僅解釋是因門故障，或晚上沒有燈光，所以才會發出聲音
    等語，而抗告人於抗告程序開庭時亦不否認原審當庭勘驗之
    錄音有可能是其製造出來的聲響，僅辯稱不是全部錄音內容
    均是其製造的聲響云云，有本院111年7月11日訊問筆錄在卷
    可參。本院審酌原審勘驗相對人所提出之錄影檔結果，抗告
    人確有於白天或夜間不同時間點，數次發出大聲響之情形，
    且兩造長期相處不睦，相對人仍有續受抗告人對其為精神上
    不法侵害或為騷擾行為之危險，抗告人僅空言辯稱並非故意
    製造噪音，顯係避重就輕之詞，尚不足採，又抗告人於原審
    經處遇計畫評估人員評估認定：「兩造因居住規劃、水電使
    用及產權等議題出現嫌隙，目前有民事案件進行中，現毗鄰
    而居，抗告人會在居住空間活動出現聲響干擾相對人，抗告
    人對生活事件缺乏穩定溝通管道，本件衝突之原由為認知差
    距(居住空間運用)、溝通不良所致，相對人可能屬於低度家
    庭暴力危險群，故建議相對人應該於保護令核發日起10個月
    內完成認知教育輔導12小時，每2週至少2小時」，有家庭暴
    力相對人簡易評估報告書附於原審卷內可參，是原審據以核
    發「相對人（即本件抗告人）不得對聲請人（即本件相對人
    ）實施家庭暴力行為；相對人（即本件抗告人）不得直接或
    間接對聲請人（即本件相對人）為騷擾之聯絡行為；相對人
    （即本件抗告人）應於本保護令核發之日起十個月內完成認
    知教育輔導十二小時，每兩週至少二小時，並應依日後通知
    之指定時間，前往指定地點報到，接受輔導之安排；本保護
    令之有效期間為貳年」之保護令內容，核無違誤，應予維持
    ，抗告意旨指摘原審裁定不當，求予廢棄，為無理由，應予
    駁回。
六、本件事證已經明確，兩造其餘主張及陳述，於裁定結果之認
    定不生影響，不再逐一論述。
七、據上論結，本件抗告為無理由，依家庭暴力防治法第20條第
    1項，家事事件法第97條，非訟事件法第21條第2項、第46條
    ，民事訴訟法第495條之1第1項、第449條第1項、第95條、
    第78條，裁定如主文。
中　　華　　民　　國　　111 　年　　10　　月　  11　　日
                  家事法庭  審判長法  官  鍾世芬
                                  法  官  潘雅惠
                                  法  官  楊皓潔
以上正本證明與原本無異。
如不服本裁定，僅得以適用法規顯有錯誤為理由，於收受本裁定
送達後10日內，委任律師為非訟代理人，向本院提出再抗告狀。
中　　華　　民　　國　　111 　年　　10　　月　　11　　日
                                  書記官  顏錦清